【裁判字號】    98,交聲,349
【裁判日期】    980323
【裁判案由】    聲明異議
【裁判全文】
臺灣高雄地方法院刑事交通事件裁定  98年度交聲字第349號
原處分機關  交通部公路總局高雄區監理所
異  議  人  甲○○
上列異議人即受處分人因違反道路交通管理處罰條例案件，對於
交通部公路總局高雄區監理所於民國98年 2月 6日所為之裁決處
分（原處分案號：高監自裁字第裁80-BC0000000號）聲明異議，
本院裁定如下：
    主  文
異議駁回。
    理  由
一、按汽車駕駛人，行經有燈光號誌管制之交岔路口闖紅燈者，
    處新台幣（下同）1,800元以上5,400元以下之罰鍰，並記違
    規點數3 點，道路交通管理處罰條例第53條第1 項、第63條
    第1 項第3 款定有明文。又按違反道路交通管理處罰條例第
    49條之事件，小型車者處2,700 元罰鍰，亦有違反道路交通
    管理事件統一裁罰基準及處理細則第2 條及違反道路交通管
    理事件統一裁罰基準表可參。
二、原處分意旨略以：異議人即受處分人甲○○於民國97年12
    月13日晚上9 時24分許，駕駛其所有之車牌號碼D7- 0758號
    自小客車，行經高雄市○○○路與正義路口有燈光號誌管制
    之交岔路口闖越紅燈，經高雄市政府警察局交通警察大隊拍
    照後逕行舉發，原處分機關即交通部公路總局高雄區○○○
    ○○道路交通管理處罰條例第53條第1 項、第63條第1 項第
    3 款、違反道路交通管理事件統一裁罰基準及處理細則第43
    、44、67條及違反道路交通管理事件統一裁罰基準表之規定
    為由，裁處受處分人罰鍰2,700 元，並記違規點數3 點。此
    有高雄市政府警察局舉發違反道路交通管理處事件通知單（
    高市警交相字第BC0000000 號）、交通部公路總局高雄區○
    ○○○○道路交通管理事件裁決書（高監自裁字第裁80-BC0
    000000號）各1 紙，及採證照片2 張附卷可查。
三、聲明異議意旨略以：伊駕駛車輛通過路口，適值綠燈號誌變
    換為黃燈號誌之際，其跨越停止線時尚為綠燈，號誌變換為
    黃燈時於路口等待左轉。不料黃燈號誌亮起後便立即變換為
    紅燈號誌，致使其無通過路口左轉之緩衝時間，而被認為有
    紅燈左轉之違規行為，其認為該路口紅燈號誌變換為黃燈號
    誌之時間只有2 秒不到3 秒，無緩衝時間，致使其未能於紅
    燈號誌亮起之前左轉通過路口而受違規裁罰，其並無闖越紅
    燈之實，爰請撤銷原處分等語。
四、經查：
（一）受處分人於98年2 月6 日由收受上開裁決書後，於同日向
      原處分機關聲明異議，有送達證書影本、交通部公路總局
      高雄區監理所收文章在卷可查，足認其聲明異議於接到裁
      決書之翌日起20日內提出，程序上應屬適法，合先敘明。
（二）參以卷附之採證照片，受處分人於燈號轉為紅燈後2 秒時
      ，其車身業已超越停止線，惟其不但未見停止，反而以時
      速30公里之速度，於燈號轉為紅燈後3 秒時，越過行人穿
      越道到達路口交岔處，此有採證照片2 張及其上所附數據
      可稽，足見其闖越紅燈之事實，甚為明確，其所辯要無可
      採。況上開闖紅燈及越線感應式照相機，係於紅燈起亮後
      始開啟運作，異議人辯稱其係於綠燈時即跨越停止線云云
      ，自屬無稽。
（三）又受處分人闖越紅燈之違規事實業已認明如前，至其辯稱
      ：該路口之黃燈秒數過短，不足為左轉之緩衝一事，業經
      本院函請高雄市政府警察局交通大隊現場勘查，經該機關
      派員現場勘查後覆以：該路口號誌運作正常，黃燈秒數為
      3 秒至4 秒等語，有高雄市政府警察局交通警察大隊92年
      2 月18日高市警交三字第0980004343號函在卷可查，足見
      異議人辯稱該路口黃燈秒數僅有2 秒云云，係屬虛妄，無
      足可採。準此，受處分人所辯，顯屬卸責之詞，均無可採
      ，原處分機關認定受處分人有闖越紅燈之違規事實，即非
      無據。
五、綜上，原處分機關依道路交通管理處罰條例第53條第1 項、
    第63條第1 項第3 款、違反道路交通管理事件統一裁罰基準
    及處理細則第43、44、67條及違反道路交通管理事件統一裁
    罰基準表之規定為由，裁處受處分人罰鍰2,700 元，並記違
    規點數3 點一事，即無違誤。受處分人猶執前詞，指摘原處
    分不當，為無理由，應予駁回。
六、依道路交通案件處理辦法第19條，爰裁定如主文。
中    華    民    國    98    年    3     月    23    日
                 交通法庭    法  官  張琬如
以上正本證明與原本無異。
如不服本裁定，應於收受送達後5 日內向本院提出抗告狀。
中    華    民    國    98    年    3     月    23    日
                             書記官  劉甄庭


司法院資訊處製作；財團法人民間司法改革基金會備份。
